# 转租 - 融资租赁现金流问题

提问人：开心消 乐 时间：2023-01-30 15:03:34
请教陈版组，子公司A公司从母公司B处租入厂房 5 年，确认为使用权资产，预付租金，列报“与筹资活动相关”；子公司转租给外部第三方C公司，租期 5 年，作为融资租赁，收到C公司预付的租金，子公司A现流表应该如何列报呢？谢谢

回答人：chenyiwei
由于转租赁属于融资租赁，因此转租赁中对原租赁使用权资产的终止确认可视为对原租赁使用权资产的处置，由此收到的融资租赁租金属于投资活动。